【裁判字號】    97,消債更,84
【裁判日期】    971019
【裁判案由】    更生事件
【裁判全文】
臺灣雲林地方法院民事裁定            97年度消債更字第84號
聲  請  人  甲○○
代  理  人  徐豐益  律師
上列當事人因消費者債務清理事件聲請更生，本院裁定如下：
    主  文
聲請駁回。
聲請費用由聲請人負擔。
    理  由
一、按債務人不能清償債務或有不能清償之虞者，得依本條例所
    定更生或清算程序，清理其債務，消費者債務清理條例第3
    條定有明文。又聲請更生或清算不合程式或不備其他要件者
    ，法院應以裁定駁回之，但其情形可以補正者，法院應定期
    間先命補正，復為同條例第8 條所明定。
二、查本件債務人向本院聲請更生，雖主張：其前因信用卡契約
    及消費借貸而對於金融機構負有債務，債務總金額約新台幣
    （下同）961,254 元，其於消費者債務清理條例施行前，曾
    以書面向最大債權金融機構台新商業銀行請求共同協商債務
    清償方案，並於民國95年10月間協商成立，約定自同年11月
    份起，分100 期，每月應繳納金額為12,657元，然因協商當
    時其在便利商店工作每月收入約萬餘元，本已不足繳交上揭
    協商還款金額，短少部分均由其配偶及親友資助，勉強支付
    至今（97）年4 月再無還款能力，因而毀諾，另其無擔保或
    無優先權之債務總額未逾1,200 萬元，復未經法院裁定開始
    清算程序或宣告破產，為此聲請准予更生云云。惟查，聲請
    人於95年10月份與各債權銀行協商還款方案時，當時聲請人
    除有自承任職便利商店每月約萬元收入外，尚有東剛工程企
    業有限公司投資營利及薪資報酬乙節，有其提出之95年度綜
    合所得稅各類所得資清單在卷可稽，準此，聲請人陳稱其與
    金融機構協商成立之上開還款條件，已超越其所能還款經濟
    能力，其有不能清償債務情事云云，顯非事實。其次，聲請
    人與各債權銀行成立協商後，自95年11月份起至97年4 月份
    止，均按期繳納協商款項，業據其陳明在卷，期間並無不能
    履行債務之情況，顯見聲請人其個人投資及工作收入，應尚
    可支應其個人生活開銷及上開協商案款至灼，聲請人猶謂其
    不能履行債務云云，亦恐非實情。再者，聲請人自承其目前
    資產總價值約914,373 元，而其負債金額總共約有826,238
    元，由此觀之，聲請人之資產價值顯高於負債；況聲請人目
    前既尚有工作收入，有其提出之員工作職務證明書在卷足憑
    ，堪認其應無不能清償債務之情事至灼，其更生之聲請既不
    符合消費者債務清理條例第3 條所定要件，且上開欠缺又屬
    無從補正，依上說明，自應駁回其聲請，爰裁定如主文。
中    華    民    國    97    年    10    月    19    日
              民事第一庭    法      官  蔣得忠
上為正本係照原本作成
如不服本裁定，應於裁定送達後10日內，以書狀向本院提出抗告
，並繳納抗告費新臺幣1千元
中    華    民    國    97    年    10    月    19    日
                            書  記  官  賴成育


司法院資訊處製作；財團法人民間司法改革基金會備份。
